【裁判字號】    97,易,846
【裁判日期】    971105
【裁判案由】    違反毒品危害防制條例
【裁判全文】
臺灣屏東地方法院刑事判決               97年度易字第846號
公  訴  人  臺灣屏東地方法院檢察署檢察官
被      告  甲○○
上列被告因違反毒品危害防制條例案件，經檢察官提起公訴（97
年度毒偵字第1441號），被告於本院準備程序就被訴事實為有罪
之陳述，經合議庭裁定由受命法官獨任進行簡式審判程序，並判
決如下：
    主  文
甲○○施用第二級毒品，累犯，處有期徒刑捌月。扣案之甲基安
非他命壹包（毛重零點貳公克，驗前淨重零點零伍公克，驗餘
淨重零點零伍壹公克）及甲基安非他命外包裝袋壹只沒收銷燬。
    事  實
一、甲○○前因施用毒品案件，經本院以92年度毒聲字472 號裁
    定送觀察、勒戒後，認無繼續施用毒品之傾向，於民國92年
    6 月6 日釋放，並經臺灣屏東地方法院檢察署檢察官以92年
    度毒偵字第215 號為不起訴處分確定。又因施用毒品案件，
    經同署檢察官起訴併聲請強制戒治，經本院裁定令入戒治處
    所施以強制戒治，至93年1 月9 日因毒品危害防制條例修正
    而停止戒治程序，起訴部分則經本院以92年度潮簡字第435
    號判決處有期徒刑3 月確定，於93年4 月8 日縮刑期滿執行
    完畢。復因於強制戒治執行完畢釋放後5 年內再犯連續施用
    第二級毒品案件，經本院以95年度347 號判決處有期徒刑6
    月確定，於95年8 月15日易科罰金執行完畢。另因施用第二
    級毒品案件，經本院以95年度字第688 號判決處有期徒刑8
    月確定，嗣經減刑為有期徒刑4 月，於96年7 月25日執行完
    畢。詎仍不知戒絕毒癮，基於施用第二級毒品甲基安非他命
    之犯意，於97年7 月6 日晚間8 、9 時許，在屏東縣林邊鄉
    ○○村○○路5 巷42號其住處即「力捷輪胎行」之廁所內，
    以將甲基安非他命置於玻璃球內加熱燒烤後以吸管吸食其煙
    霧之方式，施用第二級毒品甲基安非他命1 次。嗣於97 年7
    月10日下午4 時55分許，為警持票搜索甲○○上開住處，甲
    ○○主動交出甲基安非他命1 包（毛重0.2 公克，驗前淨重
    0.053 公克，驗餘淨重0.051 公克）扣案，並經其同意採尿
    送驗，結果呈甲基安非他命陽性反應，始悉上情。
二、案經屏東縣政府警察局枋寮分局報告臺灣屏東地方法院檢察
    署檢察官偵查起訴。
    理  由
一、上揭犯罪事實，業據被告甲○○於警詢、偵訊及本院審理中
    供承不諱，並有照片8 張（見警卷第29至32頁）及扣案之甲
    基安非他命1 包可資佐證；而被告為警查獲後所排放之尿液
    經採樣送驗，以酵素免疫分析法檢驗及氣相層析質譜儀法確
    認檢驗結果，於甲基安非他命類呈陽性反應，有屏東縣政府
    警察局枋寮分局偵辦疑似施用毒品尿液檢體送驗代號與真實
    姓名對照表及臺灣檢驗科技股份有限公司97年7 月30日出具
    之濫用藥物尿液檢驗報告各1 紙附卷足稽（見警卷第22頁、
    偵卷第14頁），至扣案之甲基安非他命1 包，毛重0.2 公克
    ，驗前淨重為0.053 公克，驗餘淨重則為0.051 公克，經以
    薄層色層分析法及氣體色層質譜分析法檢驗後，檢出第二級
    毒品甲基安非他命成分，有高雄醫學大學附設中和紀念醫院
    97年10月9 日9710-46 號檢驗報告1 紙在卷可考（見本院卷
    第37頁），俱徵被告前揭不利於己之自白與事實相符，其犯
    行堪予認定，應依法論科。
二、按甲基安非他命屬毒品危害防制條例第2 條第2 項第2 款規
    定之第二級毒品，核被告甲○○所為，係犯同條例第10條第
    2 項之施用第二級毒品罪。被告施用甲基安非他命前後持有
    第二級毒品之低度行為，為其施用之高度行為所吸收，不另
    論罪。被告有如犯罪事實項下所載之前科紀錄，有臺灣高等
    法院被告前案紀錄表1 份附卷可稽，其於徒刑執行完畢後5
    年內，故意再犯本案有期徒刑以上之罪，為累犯，應依刑法
    第47條第1 項規定加重其刑。惟毒品危害防制條例認施用毒
    品者實具「病患性犯人」之特質，除降低施用毒品罪之法定
    刑外，並採以觀察、勒戒方式戒除其身癮及以強制戒治方式
    戒除其心癮之措施，足認僅對於施用毒品之犯人科以重刑，
    並不能使其戒除毒癮；另參諸世界各國之醫療經驗及醫學界
    之共識，咸認施用毒品成癮者，其心癮甚難戒除，絕難戒絕
    斷癮，致其再犯率均偏高，因此施用毒品者無法戒絕毒癮，
    一再施用，本為施用毒品者之特性，再犯施用毒品罪，量刑
    不宜過重；且新修正刑法已採一罪一罰，對於施用毒品者，
    每次施用毒品之犯行，均分別處罰，已足制裁被告各次施用
    毒品之犯行。爰審酌被告曾因施用毒品案件送觀察勒戒、強
    制戒治及判刑確定執行完畢，仍不知戒絕，又觸犯本件犯行
    ，戕害己身，顯示其定力不足、意志不堅、易受外界誘惑，
    然考慮上述毒品犯「病患性犯人」之特質，及被告於本院審
    理中坦承犯行，態度良好，併其之生活狀況、品行、智識程
    度等一切情狀，認公訴人對被告求刑1 年6 月稍嫌過重，量
    處如主文所示之刑，以示懲儆。扣案之甲基安非他命1 包（
    毛重0.2 公克，驗前淨重0.053 公克，驗餘淨重0.05 1公克
    ），應依毒品危害防制條例第18條第1 項前段諭知沒收銷燬
    ；該毒品之外包裝袋1 只，因殘留微量毒品難以析離，爰依
    同規定沒收銷燬之。
據上論斷，應依刑事訴訟法第273 條之1 第1 項、第299 條第1
項前段，毒品危害防制條例第10條第2 項、第18條第1 項前段，
刑法第11條、第47條第1 項，判決如主文。
本案經檢察官劉文賓到庭執行職務
中    華    民    國    97    年    11    月     5    日
                  刑事第三庭    法  官  李珮妤
以上正本證明與原本無異。
如不服本判決應於判決送達後10日內向本院提出上訴狀，其未敘
述上訴之理由者並得於提起上訴後20日內向本院補提理由書 (均
須按他造當事人之人數附繕本)，「切勿逕送上級法院」。
中    華    民    國    97    年    11    月     5    日
                                書記官  劉淑蓉
附錄本案論罪科刑法條：
毒品危害防制條例第10條第2項
施用第二級毒品者，處 3 年以下有期徒刑。


司法院資訊處製作；財團法人民間司法改革基金會備份。
